# 求教陈版

提问人：16828long 时间：2011-11-02 14:11:08
A公司受B公司委托，为其提供加工劳务，由B公司提供原料、生产设施及场地，A公司只出人力按要求生产。那么A公司应缴纳增值税还是营业税，符不符合增值税法中所指“加工”的概念？

回答人：chenyiwei
我理解，根据《增值税暂行条例实施细则》第二条的规定，增值税法意义上的“加工”是指受托加工货物，即委托方提供原料及主要材料，受托方按照委托方的要求，制造货物并收取加工费的业务。在本案例中，由B公司提供原料、生产设施及场地，A公司只出人力按要求生产，A公司除了提供原料和主要材料（劳动对象）以外，还提供了劳动手段，A公司仅提供劳动力，因此A公司所从事的实质上是劳务外包业务，不属于增值税的征收范围。 请各位有实务经验的网友指正。谢谢！

提问人：clenemt 时间：2011-12-26 10:54:31
请问陈版，关于节能减排资金，今年发布关于印发《节能技术改造财政奖励资金管理办法》的通知（财建[2011]367号），原《节能技术改造财政奖励资金管理暂行办法》（财建[2007]371号）废止，该资金在原文件明确财务处理计入资本公积，新文件中未予明确，在实际账务处理究竟该如何处理？这部分资金实质上更符合与资产相关的政府补助，在实务处理中究竟如何才是最规范？

回答人：chenyiwei
原先的《节能技术改造财政奖励资金管理暂行办法》（财建[2007]371号）的暂行期限到 2010 年 12 月 31 日。 2010 年结束之后，该文件已经不再执行。
2011 年 6 月 21 日，新的《节能技术改造财政奖励资金管理办法》（财建[2011]367号）发布，自印发之日起实施，原《节能技术改造财政奖励资金管理暂行办法》(财建[2007]371号)废止。新的 367 号文并没有要求收到补助的企业将其计入资本公积的规定。所以，凡是在新的 367 号文发布之后，依据新 367 号文收到的节能技术改造财政奖励资金，都不再视作投资补助计入资本公积，而是按《企业会计准则第 16 号——政府补助》的规定作为与收益相关或者与资产相关的政府补助处理，最终计入相关年度的损益。

提问人：qjr1124 时间：2011-12-27 16:42:33
回复 chenyiwei 的帖子
"都不再视作投资补助计入资本公积，"
投资还能补助,第一次接触这个概念,具体是什么情况

回答人：chenyiwei
《计学撮要》里有一段专门介绍投资补助，我以前也做过类似回复，你可以搜索一下本版面。

提问人：clenemt 时间：2011-12-29 16:43:24
再向陈版问个问题，新规定颁布后，该节能减排资金按照资产相关政府补助核算，那么是否对原来相关性质的已计入资本公积的金额做调整？若不调整，同样性质的款项在报表内两个科目中分别列示，是否合理，对拟IPO公司或上市公司有无影响？

回答人：chenyiwei
新规定没有追溯效力，对于以前年度已按照原规定计入资本公积的节能减排资金不产生影响。